# **ANDREA** OVIEDO

#### ESPECIALISTA EN TECNOLOGÍA EDUCATIVA

www.andreaoviedov.com

#### **PERFIL**

Ingeniera en Animación Digital con más de 10 años de experiencia en innovación educativa, así como en la capacitación, implementación y desarrollo de herramientas tecnológicas para mejorar el aprendizaje de niños, adolescentes y adultos. Cofundé la empresa Pixframe Studios, cuyos proyectos han sido reconocidos y financiados por UNICEF, Microsoft, el Banco Interamericano de Desarrollo y Wayra México. Tengo gran interés en seguir colaborando para transformar la educación en México y Latinoamérica, y así, contribuir a la creación de mejores oportunidades para nuestra región.

# **EXPERIENCIA LABORAL** -

#### **DIRECTORA GENERAL Y COFUNDADORA PIXFRAME STUDIOS**

2013 - PRESENTE

Dirección de empresa dedicada al desarrollo e implementación de sistemas, aplicaciones, videojuegos y capacitaciones para la innovación educativa en fundaciones, escuelas, empresas privadas y gobierno.

## **PROFESORA COLLECTIVE ACADEMY** UNIVERSIDAD PANAMERICANA

2020 - PRESENTE

2016 - PRESENTE

Profesora a nivel preparatoria, licenciatura y posgrado. Materias: Computational Thinking, Learning How to Learn, Desarrollo web, Fundamentos de desarrollo de videojuegos y Texturizado Avanzado. Bootcamps de emprendimiento y cursos de innovación docente.

## **HEAD OF DIGITAL & TECH ACADEMY UBITS LEARNING**

2022 - 2023

Dirección de programas de capacitación sobre el uso y desarrollo de tecnología en el ámbito corporativo. UBITS es un hub de aprendizaje 100% virtual con más de 100,000 estudiantes en LATAM.

## **DIRECTORA DE CARRERA UNIVERSIDAD PANAMERICANA**

2019 - 2022

Dirección de Ingeniería en Animación y Videojuegos. Creación y codirección del primer laboratorio interdisciplinario de la Universidad dedicado a la creación de experiencias virtuales con impacto social.

# CONSULTOR JR. DE TECNOLOGÍAS DE INFORMACIÓN MICROSOFT MEXICO

2012 - 2013

Consultoría de implementación de tecnologías Microsoft en Walmart México y Centroamérica, Grupo Bursátil Mexicano y PEMEX.



andreaoviedov@gmail.com



O Ciudad de México

# **EDUCACIÓN**

Universidad Internacional de la Rioja Maestría en Tecnología Educativa (con honores, título en trámite) 2020 - 2022

Universidad Panamericana

Maestría en Narrativa y Producción Digital 2013 - 2015

Ingeniería en Animación Digital (con honores) 2009 - 2013

# FORMACIÓN ADICIONAL

- Digital Strategist Certificate EADA Business School & UBITS, 2022
- Diplomado en Neurotecnología y Educación -UNIR México, 2022.
- Diplomado en Recursos Digitales para el Aula -UNIR México, 2021.
- Curso de Videojuegos educativos y Gamificación en la Educación - UNIR México, 2021.
- Diplomado en Fundamentos de la Comunidad Educativa Digital - UNIR México, 2020.
- Startup Acceleration Program UNICEF Innovation Fund, 2018-2019
- Diplomado en Neuromotricidad y Neurorehabilitación infantil - Instituto de Ciencias de la Rehabilitación, 2017
- Storytelling for influence IDEO, 2016
- TrepCamp Entrepreneurship program UC Berkeley, 2015
- Boston International Accelerator Program -Nextlab, 2014
- Programa de aceleración de startups Wayra México, 2013

# ÁREAS DE EXPERIENCIA

Innovación educativa, educación en línea, diseño curricular, capacitación corporativa, diseño de experiencias de aprendizaje, diseño de UX/UI, desarrollo de software, gestión de proyectos, metodologías ágiles, desarrollo web, design thinking, emprendimiento.